# 想请教一下，其他货币资金与受限货币资金如何区分

提问人：不明所以 时间：2020-01-05 14:57:17
想请教一下，其他货币资金与受限资金如何进行区分？

回答人：chenyiwei
这是两个不同范畴的概念，在具体所指的项目上有重叠，但不等同。其他货币资金习惯上包括外埠存款、银行本票存款、银行汇票存款、信用证存款和在途货币资金等，近来也将一些符合货币资金条件的结构性存款等纳入；受限资金则是强调其被设置了抵押或质押导致其使用权或所有权受到限制。其他货币资金中的保证金类存款一般同时属于受限资金。